臺灣板橋地方法院刑事判決　　　　　　　　　　　　九十一年度易字第二八一號
　　公　訴　人　臺灣板橋地方法院檢察署檢察官
　　被　　　告　己○○　男　二.
右列被告因竊盜案件，經檢察官提起公訴（九十年度偵字第八四八二號），本院判決
如左：
    主  文
己○○連續竊盜，處有期徒刑捌月。
    事  實
一、己○○意圖為自己不法之所有，基於竊盜之概括犯意，先於八十九年十月十日上
    午十一時許，在桃園縣平鎮市○○路二○二巷與新富五街分岔路口之特力屋員工
    停車場內，以不詳工具（非屬兇器）撬壞施素貞所有，而由其子戊○○使用車號
    ＤＣ－三九五○號自用小客車駕駛座之車門鎖（毀損部分未據告訴），而後侵入
    車內發動引擎竊取入己供己使用。復於八十九年十一月五日十九時至翌日即十一
    月六日上午十一時內之某時，在臺北縣土城市○○路○段二二七號前，以同一方
    式，竊取乙○○所有車號ＤＷ－一九七六號自用小客車。嗣經警依序於八十九年
    十月十七日上午十時許，在己○○位於臺北縣鶯歌鎮○○街十六號住處前尋獲車
    號ＤＣ－三九五○號自用小客車，於八十九年十一月二十六日十四時許，在臺北
    縣鶯歌鎮○○○路一五六巷內尋獲車號ＤＷ－一九七六號自用小客車，經臺北縣
    政府警察局板橋分局刑事組小隊長丙○○在車號ＤＣ－三九五○號自用小客車葉
    子板採獲指紋乙枚，臺北縣政府警察局三峽分局偵查員丁○○在車號ＤＷ－一九
    七六號自用小客車車內之照後鏡上採獲指紋乙枚，送請內政部警政署刑事警察局
    鑑驗結果與該局存檔之己○○左拇指指紋相符，始知悉上情，並於九十年四月十
    八日凌晨零時十分許，在己○○前開住處，當場逮捕己○○，並扣得與本案無關
    之六角板手、套筒板手及開口板手各乙支。
二、案經臺北縣政府警察局三峽分局移送臺灣板橋地方法院檢察署檢察官偵查起訴。
    理  由
一、訊據被告己○○矢口否認有何上開竊盜犯行，並辯稱：因甲○○委託伊將車號Ｄ
    Ｃ－三九五○號自用小客車駕駛座座椅之螺絲鎖緊，伊始見過該車，然該車非伊
    竊取，另伊不知有無碰觸車號ＤＷ－一九七六號自用小客車云云。經查：
  (一)車號ＤＣ－三九五○號自用小客車，係於八十九年十月十日上午十一時許，在桃
    園縣平鎮市○○路二○二巷與新富五街分岔路口之特力屋員工停車場內失竊；車
    號ＤＷ－一九七六號自用小客車，係於八十九年十一月五日十九時許，停放在臺
    北縣土城市○○路○段二二七號前，於八十九年十一月六日上午十一時許發現失
    竊等情，分據車號ＤＣ－三九五○號自用小客車之使用人戊○○及車號ＤＷ－一
    九七六號自用小客車之所有人乙○○於警訊及本院調查中陳明在卷（詳偵查卷宗
    第八頁反面、第十頁反面、本院九十一年九月十二日訊問筆錄），並有其二人出
    具之臺北縣（政府）警察局三峽分局贓物認領保管單二紙、汽車新領牌照登記書
    、車籍作業系統－查詢認可資料及車輛竊盜、車牌失竊資料個別查詢報告－查詢
    車輛認可資料各乙紙附卷可憑（附於偵查卷宗第十三頁、第十四頁、第二四頁至
    第二六頁），而前開二輛自用小客車駕駛座之車門鎖均遭撬壞，亦據證人乙○○
    及負責在車號ＤＣ－三九五○號、車號ＤＷ－一九七六號採集指紋之員警丙○○
    、丁○○於本院調查中供述甚詳（詳本院九十一年九月十二日、十月三日訊問筆
    錄、十月十五日審判筆錄），並有載明研判竊賊係破壞車門侵入車內竊取車輛之
    刑案現場勘查紀錄表二紙在卷可稽（附於偵查卷宗第十八頁、第二一頁），足認
    車號ＤＣ－三九五○號自用小客車，係於八十九年十月十日上午十一時許，在桃
    園縣平鎮市○○路二○二巷與新富五街分岔路口之特力屋員工停車場內，遭人以
    不詳工具撬壞駕駛座之車門鎖，而後侵入車內發動引擎竊取；車號ＤＷ－一九七
    六號自用小客車，係於八十九年十一月五日十九時至翌日即十一月六日上午十一
    時內之某時，在臺北縣土城市○○路○段二二七號前，遭人以同一方式竊取甚明
    。
  (二)次者，車號ＤＣ－三九五○號自用小客車係在葉子板採獲指紋乙枚，車號ＤＷ－
    一九七六號自用小客車，係在車內之照後鏡上採獲指紋乙枚之事實，亦據證人丁○○、丙○○於本院調查、審理中證述無訛（詳本院九十一年十月三日訊問筆錄
    、十月十五日審判筆錄），而上開採獲之指紋送請內政部警政署刑事警察局鑑驗
    結果，均與該局存檔之被告左拇指指紋相符，復有內政部警政署刑事警察局八十
    九年十一月九日（八九）刑紋字第一七四六三六號、八十九年十二月六日（八九
    ）刑紋字第一九三○五○號鑑驗書二紙在卷可資佐證（附於偵查卷宗第十七頁、
    第二二頁）。而依經驗法則而論，一般人顯少無故碰觸車輛之葉子板，是以，車
    號ＤＷ－一九七六號自用小客車應係被告竊取，當屬無疑。
  (三)至被告所辯：因甲○○委託伊將車號ＤＣ－三九五○號自用小客車駕駛座座椅之
    螺絲鎖緊，伊始見過該車云云，然此為甲○○所否認，並於警偵訊中陳稱：未將
    車號ＤＣ－三九五○號自用小客車交予被告修理，亦未使用過該車，某日伊駕駛
    己有之自用小客車前去尋找被告，曾在被告位於臺北縣鶯歌鎮○○○路福德巷十
    六號住處前之廣場見到一輛白色喜美之自用小客車，後警察到來，伊因毒品案件
    遭通緝即逃逸等語在卷（詳偵查卷宗第五二頁反面、第五三頁），況倘被告僅係
    將駕駛座座椅之螺絲鎖緊，何以其指紋未出現在駕駛座座椅上反出現於車內照後
    鏡上？再被告於警偵訊及本院調查中本供述：車號ＤＷ－一九七六號自用小客車
    係甲○○於八十九年十月十七日上午七時許，單獨一人親自駕駛該車至伊上述住
    處前停放，並委請伊鎖緊駕駛座之座椅云云（詳偵查卷宗第四頁、第五○頁反面
    、第五一頁、本院九十一年十月三日訊問筆錄），嗣於本院審理時則供述：伊早
    上起來即有輛白色喜美之自用小客車（按指車號ＤＣ－三九五○號自用小客車）
    停放在伊住處前，伊不知係何人停放，因該輛自用小客車座椅放於車外，且甲○○曾要求伊將自用小客車座椅鎖上，故伊認該輛自用小客車即甲○○委請伊鎖上
    座椅之車輛云云（詳本院九十一年十月十五日審判筆錄），就有無親眼目睹甲○○駕駛車號ＤＣ－三九五○號自用小客車至被告位於臺北縣鶯歌鎮○○○路福德
    巷十六號住處前停放之情，其供述已有所歧異。此外，遍觀全案卷證資證，此部
    分除被告指認外，別無其他證據足以證明前開車號ＤＣ－三九五○號自用小客車
    確係甲○○委由被告修理，自不能僅憑被告此部分單一之指認，即認車號ＤＣ－
    三九五○號自用小客車係甲○○委其修理，要屬無疑，是被告此部分辯解顯非真
    實，復殆無疑。
  (四)再者，經臺灣板橋地方法院檢察署檢察官徵得被告同意，送請法務部調查局對被
    告進行測謊，經法務部調查局以控制問題法、混合問題法對被告進行測謊，就系
    案之二輛汽車非被告竊取，車號ＤＣ－三九五○號自用小客車係甲○○放置被告
    住處等問題，經測試呈情緒波動之反應，研判被告有說謊等情，亦有法務部調查
    局九十年六月二十六日（九○）陸（三）字第九○○三九三九八號鑑定通知書乙
    紙在卷可按（詳偵查卷宗第六八頁），足認前述二輛自用小客車應均係被告以不
    詳工具撬壞自用小客車駕駛座之車門鎖，而後侵入車內發動引擎竊取，灼然甚明
    。
  (五)綜上以觀，被告前開所辯，顯係圖卸之詞，不足採信。本件事證明確，被告犯行
    ，堪以認定，應依法論科。
二、核被告所為，係犯刑法第三百二十條第一項之竊盜罪。其先後二次竊盜犯行，時
    間緊接，犯罪構成要件相同，顯係基於概括犯意反覆為之，為連續犯，應依刑法
    第五十六條之規定論以一罪並加重其刑。至因被告否認前開竊盜犯行，故無法認
    定被告如何撬壞上述自用小客車駕駛座之車門鎖，而後侵入車內發動引擎竊取右
    揭車輛，然上揭自用小客車駕駛座之車門鎖既係遭被告撬壞，則被告顯係以不詳
    工具撬壞右述自用小客車駕駛座之車門鎖甚明，而因被告使用之工具未扣案，因
    而無從認定該不詳工具質地是否堅硬而屬足以傷害人之生命、身體之兇器，從而
    ，自不得遽此認定被告係犯同法第三百二十一條第一項第三款之攜帶兇器竊盜罪
    ，附此說明。爰審酌被告素無前科，有臺灣高等法院檢察署刑案紀錄簡覆表及臺
    灣高等法院被告全國前案紀錄表各乙份在卷可憑，素行良好，然否認犯行之犯後
    態度，竊得財物價值非貲，兼衡被告犯罪之動機、目的、手段等一切情狀，量處
    如主文所示之刑。至扣案之六角板手、套筒板手及開口板手各乙支雖係被告所有
    ，然非被告持有竊盜所用之物，業據被告陳明在卷（詳本院九十一年十月三日訊
    問筆錄、十月十五日審判筆錄），既非供犯罪所用之物，本院自無從併予宣告沒
    收之。至被告持以竊盜所用之不詳工具，因未扣案，且無證據證明現仍存在，為
    免執行之因難，爰不併予宣告沒收之，皆附此敘明。
據上論斷，應依刑事訴訟法第二百九十九條第一項前段，刑法第五十六條、第三百二
十條第一項，罰金罰鍰提高標準條例第一條前段，判決如主文。
本案經檢察官王志超到庭執行職務。
中      華      民      國      九十一      年      十    月  三十一    日
                                  臺灣板橋地方法院刑事第四庭
                                          法  官  游  秀  雯
右正本證明與原本無異。
如不服本判決，應於判決送達後十日內，向本院提出上訴狀。
                                          書記官  張  玉  如
中      華      民      國      九十一      年     十一   月    四      日
附錄本案論罪科刑法條全文：
刑法第三百二十條：
意圖為自己或第三人不法之所有，而竊取他人之動產者，為竊盜罪，處五年以下有期
徒刑、拘役或五百元以下罰金。
意圖為自己或第三人不法利益，而竊佔他人之不動產者，依前項之規定處斷。
前二項之未遂犯罰之。
